臺灣屏東地方法院刑事判決　　　　　　　100年度易字第142號
公　訴　人　臺灣屏東地方法院檢察署檢察官
被　　　告　許金獅
以上被告因毀損案件，經檢察官提起公訴（100 年度偵字第426
號）本院判決如下：
    主  文
許金獅損壞他人之鳳梨農作物，致令不堪用，足生損害於他人，
處有期徒刑月，如易科罰金以新臺幣壹仟元折算壹日。
    事  實
一、許金獅因細故與王安民發生爭執，心生不滿，竟基於損壞之
    故意，於民國99年11月7 日18時30分許，前往王安民位於屏
    東縣三地門鄉○○段第663 地號鳳梨園處，持藥名為巴拉刈
    之農藥，朝上開鳳梨園噴灑，致王安民所種植之鳳梨（共七
    分地，約損失25000 棵，損失約新台幣60萬元）因該農藥之
    毒害發作而死亡，足生損害於王安民。
二、案經王安民訴請屏東縣政府警察局里港分局報請臺灣屏東地
    方法院檢察署檢察官偵查起訴。
    理  由
一、按被告以外之人於審判外之陳述，雖不符刑事訴訟法第159
    條之1 至第159 條之4 之規定，惟經當事人於審判程序同意
    作為證據，法院審酌該言詞陳述或書面陳述作成時之情況，
    認為適當者，亦得為證據，或當事人於法院調查證據時，知
    有第159 條第1 項不得為證據之情形，而未於言詞辯論終結
    前聲明異議者，視為有前項之同意，刑事訴訟法第159 條之
    5 第1 、2 項定有明文。查本案認定事實所引用之卷內證據
    資料，除原已符同法第159 條之1 至第159 條之4 規定及法
    律另有規定等傳聞法則例外規定，而得作為證據外，並無證
    據證明係公務員違背法定程式所取得，而檢察官、被告於本
    院行準備程序時，均對本卷證內容有證據能力，並無意見，
    經本院審酌前揭陳述作成時之情況，並無違法取證之瑕疵，
    亦認以之作為證據為適當，是本件有關被告以外之人於審判
    外之言詞或書面陳述等供述證據，依前揭法條意旨，自均得
    為證據。
二、訊據被告許金獅坦承於上開時地以藥名為巴拉刈之農藥，朝
    王安民所種植之上開鳳梨園噴灑不諱，惟辯稱伊沒有噴灑太
    多，大約3 、4 百棵左右云云；然據告訴人即被害人王安民
    於警訊及本院準備程序指稱：「我種了7 分地約28000 棵，
    死了25000 棵。鳳梨園都會留有車道，當天晚上被告車子停
    到最後面，開始用高壓馬達噴。沒有死的也會抑制生長。前
    一天中午我還去現場看我鳳梨是否需要催花，第二天請別人
    幫我去看，結果人家告訴我鳳梨葉瓣都變色，所以我當天就
    知道了。」，又雖據被告辯稱：「我沒有噴那麼多」云云，
    然依其所辯：「我是開車噴的，一直走一直噴，坐在駕駛座
    上，只有在車道附近噴．．．（問：警卷照片上顯示鳳梨枯
    黃的那麼多是否你噴灑的？）是，但是沒有那麼多。我不曉
    得為什麼會那麼多．．．（問：鳳梨田種的時候有需要噴灑
    巴拉刈除草劑嗎？）要，要先除草。除草劑是種鳳梨前除草
    用的，鳳梨種下去就不能再噴。如果有草也只能對著草噴，
    不能在空中噴灑．．．（問：本件你將除草劑對空中噴灑就
    是要讓鳳梨枯黃死掉？）是。」等語觀之，被告既係以空飄
    方式噴灑，又係開車噴灑達20分鐘久之時間，其噴灑擴及之
    面積自不可能太小，而被告明知鳳梨種下後不能再向空中噴
    灑巴拉刈除草劑，卻仍蓄意為之，且上開鳳梨作物枯黃情形
    相同，有照片2 紙附於警卷可稽，足證應係一次損害行為所
    致，被告辯解只噴灑3 、4 百棵云云，應係避就之詞，難予
    採信，被告蓄意毀損鳳梨作物，業經其自白，而上開鳳梨作
    物多數已枯黃，亦經王安民指明，並有照片2 紙及監視錄影
    翻拍之照片2 紙可證，被告自白核與事實相符，其犯行應可
    認定。
三、核被告所為係犯刑法第354 條之毀損罪，被告因小事失慮而
    毀損他人之作物，行徑可議，惟事後坦承係其噴灑農藥所致
    ，經審酌被害人之損失及被告犯後尚未與被害人達成和解賠
    償損失等情，量處如主文所示之刑，並易科罰金之折算標準
    以示儆懲。
據上論斷，應依刑事訴訟法第299 條第1 項前段、刑法第354 條
、第41條第1 項、中華民國刑法施行法第1條之1，判決如主文。
本案經檢察官邵勇維到庭執行職務
中    華    民    國   100    年    3     月    17    日
                  刑事第六庭    法  官  惠光霞
以上正本證明與原本無異。
如不服本判決應於收受判決後10日內向本院提出上訴書狀，並
應敘述具體理由；其未敘述上訴理由者，應於上訴期間屆滿後
20日內向本院補提理由書（均須按他造當事人之人數附繕本）
「切勿逕送上級法院」。
中    華    民    國  100     年    3     月    17    日
                                書記官  林銀雀
附錄本案論罪科刑法條全文：
中華民國刑法第354條
毀棄、損壞前二條以外之他人之物或致令不堪用，足以生損害於
公眾或他人者，處 2 年以下有期徒刑、拘役或 5 百元以下罰金